臺灣新北地方法院民事裁定　　　　　　109年度簡上字第202號
上　訴　人　林玫英　
訴訟代理人　李雅惠　
上　訴　人　陳龍欽　
訴訟代理人　邱景睿律師
    主  文
上訴人林枚英應於本裁定送達五日內，補繳第一審裁判費新臺幣
捌佰捌拾元，逾期未補正，即駁回其起訴。
上訴人林枚英應於本裁定送達五日內，補繳第二審裁判費新臺幣
陸佰陸拾元，逾期未補正，即駁回其上訴。
    理  由
一、按訴訟標的之價額，由法院核定。核定訴訟標的之價額，以
    起訴時之交易價額為準；無交易價額者，以原告就訴訟標的
    所有之利益為準。以一訴主張數項標的者，其價額合併計算
    之，民事訴訟法第77條之1 第1 、2 項、第77條之2 第1 項
    分別定有明文。故核定訴訟標的之價額，為法院應依職權調
    查之事項，不受當事人主張及下級法院原核定訴訟標的價額
    之拘束，倘下級法院所核定之訴訟標的之價額有誤，上級法
    院仍得重新核定（最高法院107 年度台抗字第700 號裁定參
    照）。
二、本件上訴人林枚英於原審起訴請求上訴人陳龍欽應將其新北
    市○○區○○路00巷0 號2 樓房屋（下稱系爭2 樓房屋），
    修繕至不漏水之狀態，並給付林枚英新臺幣（下同）139,00
    0 元，經原審判命陳龍欽應將系爭2 樓房屋依附件即財團法
    人新北市建築師公會鑑定報告書（下稱系爭鑑定報告）玖、
    鑑定分析、結論：所示之修復方法、品名編號⑴至⑷所示之
    2 樓修繕工程之工程項目為漏水修復工程，至修復為止，並
    應給付林枚英28,000元本息，駁回林枚英其餘之訴，林枚英
    不服提起上訴，上訴聲明求予廢棄原判決關於駁回林枚英下
    列之訴部分，陳龍欽應再將系爭2 樓房屋後陽台，配白鐵管
    路，修繕至不漏水狀態，並應再給付林玫英111,000 元本息
    ，雖據林枚英繳納第一審裁判費1,440 元、第二審裁判費1,
    500 元。惟查：
  ㈠林枚英請求陳龍欽修繕系爭2 樓房屋部分，可認系爭2 樓房
    屋修繕費用即林枚英所得受有之利益，而依系爭鑑定報告，
    系爭2 樓房屋前陽台修繕費用為45,260元，加計林枚英請求
    修繕後陽台部分之修繕費用估計為28,000元，有報價單可查
    （見本院卷第37頁），則修繕系爭2 樓房屋部分之訴訟標的
    價額核定為73,260元，另林枚英請求金錢賠償139,000 元部
    分之訴訟標的價額核定為139,000 元，是本件訴訟標的價額
    應合併計算為212,260 元，應徵收第一審裁判費2,320 元，
    林枚英於原審僅繳納第一審裁判費1,440 元，尚不足880 元
    ，茲依民事訴訟法第249 條第1 項但書之規定，限林枚英於
    收受本裁定送達5 日內補繳，逾期未補正，即駁回其起訴。
  ㈡林枚英之上訴利益應合併計算為138,000 元（計算式：系爭
    2 樓房屋後陽台修繕費用28,000元＋金錢賠償110,000 元）
    ，應徵收第二審裁判費2,160 元，林枚英僅繳納第二審裁判
    費1,500 元，尚不足660 元，茲依民事訴訟法第436 條之1
    第3 項準用同法第444 條第1 項但書之規定，限林枚英於收
    受本裁定送達5 日內補繳，逾期未補正，即駁回其上訴。
三、爰裁定如主文。
中    華    民    國   110    年    11    月    25    日
                  民事第六庭  審判長法  官   許瑞東
　
                                    法  官   黃信滿
　
                                    法  官   陳佳君
以上正本係照原本作成。
本裁定不得抗告
中    華    民    國   110    年    11    月    25    日
                                    書記官   李淑卿